臺灣宜蘭地方法院刑事裁定
110年度秩字第55號
移送機關    宜蘭縣政府警察局宜蘭分局
被移送人    李岫蓁



上列被移送人因違反社會秩序維護法案件，經移送機關以民國11
0年11月16日警蘭偵字第1100025347號移送書移送審理，本院裁
定如下：
    主      文
李岫蓁不罰。
    事實及理由
一、移送意旨略以：被移送人李岫蓁於民國110年10月18日上午1
    0時許，在宜蘭縣○○市○○路000巷0號，登入蝦皮拍賣平台上
    販賣經主管機關公告查禁之器械即警棍。因認被移送人李岫
    蓁之行為違反社會秩序維護法第63條第1項第8款之規定，爰
    移請審理等語。
二、按法院受理違反社會秩序維護法案件，除該法有規定者外，
    準用刑事訴訟法之規定，社會秩序維護法第92條定有明文。
    又犯罪事實應依證據認定之，無證據不得認定犯罪事實，刑
    事訴訟法第154條第2項定有明文。事實之認定，應憑證據，
    如未能發現相當證據，或證據不足以證明，自不能以推測或
    擬制之方法，以為裁判基礎；另認定不利於被告之事實，須
    依積極證據，苟積極證據不足為不利於被告事實之認定時，
    即應為有利於被告之認定（最高法院40年度台上字第86號判
    決意旨可資參照）。
三、本件被移送人李岫蓁否認有何非法販售經主管機關公告查禁
    之器械，辯稱：該賣場之登記資料，除身分證字號是我本人
    ，以及姓名「李秀貞」是我的舊名字之外，其餘住址、出生
    年月日、郵局帳號、電子信箱均非我本人所有等語。經查：
(一)按製造、運輸、販賣、攜帶或公然陳列經主管機關公告查禁
    之器械者，處3日以下拘留或新臺幣3萬元以下罰鍰，社會秩
    序維護法第63條第1項第8款定有明文。次按警察人員執行職
    務時，所用警械為棍、刀、槍及其他經核定之器械；警械之
    種類及規格，由行政院定之；警械非經內政部或其授權之警
    察機關許可，不得定製、售賣或持有，違者由警察機關沒入
    。但法律另有規定者，從其規定，警械使用條例第1條第1項
    、第3項、第14條第1項分別明定。另內政部曾以81年4月29
    日台內警字第0000000號公告「警察機關配備警械種類規格
    表之器械，非經本部許可，不得製造、運輸、販賣、攜帶或
    公然陳列」。而行政院於95年5月30日以院臺治字第0950023
    739號函修正發布之「警察機關配備警械種類及規格表」，
    規定「木質警棍」、「膠質警棍」、「鋼（鐵）質伸縮警棍
    」屬於棍類中「警棍」之警械。因此，「鋼（鐵）質伸縮警
    棍」非經內政部或其授權之警察機關許可，不得定製、售賣
    或持有，屬於主管機關公告查禁之器械。卷內雖未扣得移送
    意旨所指被移送人販售之警棍，然據卷附蝦皮拍賣平台之照
    片解說，堪認蝦皮帳號「o1nb04f9xc」所販售者屬鋼（鐵）
    質伸縮警棍，屬於主管機關公告查禁之器械。
(二)又蝦皮帳號「o1nb04f9xc」有於蝦平拍賣平台刊登販售「GA
    S海軍N3官方正品 螞!棍 防身用品 武器伸縮棍合法甩輥棒
    」、商品編號「i.000000000.0000000000」之訊息，而該帳
    號登記之姓名、身分證號碼為「李秀貞」、「Z000000000」
    乙情，有署長信箱檢舉信、宜蘭縣政府警察局110年10月18
    日警行字第1100054466號函附相關資料、新加坡商蝦皮娛樂
    電商有限公司台灣分公司（下稱蝦皮公司）110年9月30日蝦
    皮電商字第0210930031S號函附相關資料在卷可考，此部分
    事實固堪認定。
(三)然據蝦皮公司函附之資料顯示該帳號所登記之地址、出生年
    月日、地址、中華郵政帳號、電子信箱、手機號碼，均無從
    認與被移送人相關，且參諸現今社會個人資料遭盜用或不當
    利用之情形所在多有，自難單憑蝦皮拍賣平台帳號「o1nb04
    f9xc」申設人登記之基本資料與被移送人之姓名、身分證字
    號相同，即據此認定被移送人有於網站上販售未經許可之警
    棍，此外，移送機關又未提出其他證據佐證被移送人之違序
    行為，自難認被移送人有為社會秩序維護法第63條第1項第8
    款之行為，自應為被移送人不罰之諭知。
四、依社會秩序維護法第45條第2項，裁定如主文。
中　　華　　民　　國　　110 　年　　12　　月　　6 　　日
                  刑事第四庭  法  官  游皓婷
以上正本證明與原本無異。
如不服本裁定，應於裁定送達後5日內，向本院提出抗告狀。（
應附繕本）
                              書記官　李惠茹
中　　華　　民　　國　　110 　年　　12　　月　　6 　　日